臺灣高雄地方法院刑事判決　　　　　100年度審易緝字第107號
公　訴　人　臺灣高雄地方法院檢察署檢察官
被　　　告　戴建志
上列被告因竊盜案件，經檢察官提起公訴（99年度偵字第31689
號），本院依簡式審判程序審理，判決如下：
    主  文
戴建志共同犯攜帶兇器竊盜未遂罪，處有期徒刑柒月。
    事  實
一、戴建志前因施用毒品案件，經臺灣屏東地方法院（下稱屏東
    地院）以92年度訴字第740號判決處有期徒刑1年、6月，並
    定應執行有期徒刑1年4月確定，嗣經屏東地院於民國99 年8
    月30日以99年度聲減字第14號裁定減刑並定應執行有期徒刑
    8月確定（下稱A罪）；復因違反槍砲彈藥刀械管制條例案件
    ，經臺灣高等法院高雄分院以94年度上訴字第1433號判決處
    有期徒刑4年，併科罰金新臺幣（下同）10萬元確定；另因
    施用毒品案件，經屏東地院以93年度訴字第513號判決處有
    期徒刑10月、8月，定應執行有期徒刑1年4月確定；上開違
    反槍砲彈藥刀械管制條例、施用毒品案件，經屏東地院以96
    年度聲減字第1392號裁定減刑並合併定應執行刑為有期徒刑
    4年8月，併科罰金10萬元確定（下稱B罪）。前揭A罪與B罪
    有期徒刑部分接續執行，甫於97年11月24日縮短刑期假釋出
    監。嗣因假釋期間再犯施用毒品案件，假釋經撤銷而執行殘
    刑，惟因減刑後已無應執行之殘刑，於99年12月29日經屏東
    地方法院檢察署檢察官以99年度執減更字第46號予以簽結（
    不構成累犯，詳後述）。詎仍不知悔改，與蔡進發（業經本
    院以100年度審易字第655號判決處有期徒刑7月確定）共同
    意圖為自己不法所有之竊盜犯意聯絡，於民國99年5月21日
    凌晨某時許，由蔡進發駕駛自小客車搭載戴建志，行經高雄
    市○○區○○路三段216號前，見莊旨喬所有之車牌號碼ZN-
    8337號自小客車停放於該處，2人即下車先由戴建志持蔡進
    發所有客觀上對人之生命、身體、安全構成威脅，具有危險
    性，足供作兇器使用之中心衝1支（未扣案），擊破該自小
    客車駕駛座之窗戶（毀損部分未據告訴），再由蔡進發攜晶
    片讀碼機讀取該車行車電腦欲破解防盜鎖，惟因無法破解且
    天色已亮恐遭他人發現，遂離開現場而未得手。嗣因莊旨喬
    報警並經員警於該車內採集指紋，送請內政部警政署刑事警
    察局比對，鑑定結果與蔡進發及戴建志之指紋相符後，始查
    悉上情。
二、案經高雄市政府警察局林園分局報告臺灣高雄地方法院檢察
    署檢察官偵查起訴。
    理  由
一、本件被告戴建志所犯攜帶兇器竊盜未遂罪，為死刑、無期徒
    刑、最輕本刑為3年以上有期徒刑以外之罪，其就被訴事實
    為有罪之陳述，經本院告知簡式審判程序之旨，並聽取檢察
    官及被告之意見後，裁定進行簡式審判程序，合先敘明。
二、上開事實，業經被告於警詢及本院審理中均坦承不諱，核與
    共同被告蔡進發於警詢、偵訊之供述、證人莊旨喬於警詢時
    證述之情節相符（警卷第1頁、第2頁、第9頁、第10頁，偵
    卷第35頁、第36頁），並有高雄縣政府警察局林園分局刑案
    現場勘察報告、高雄縣政府警察局99年6月25日高縣警鑑字
    第0990025421號函暨所附之內政部警政署刑事警察局指紋鑑
    定書各1份（警卷第13頁至第27頁）在卷可查，足認被告任
    意性自白與事實相符，足堪採信。從而，本案事證明確，被
    告上開加重竊盜未遂之犯行，堪予認定，應依法論科。
三、按被告行為後，刑法第321 條第1 項業於100 年1 月26日修
    正公布，並自同年月28日生效，修正後之刑法第321 條第1
    項，除第1款、第6款之構成要件有變更外，刑度亦增訂「得
    併科新臺幣十萬元以下罰金」，經比較新舊法結果，新法對
    被告非較為有利，自應適用行為時即修正前刑法第321條第1
    項之規定。
四、次按刑法第321條第1項第3款之攜帶兇器竊盜罪，係以行為
    人攜帶兇器竊盜為其加重條件，此所謂兇器，其種類並無限
    制，凡客觀上足對人之生命、身體、安全構成威脅，具有危
    險性之兇器均屬之，且祇須行竊時攜帶此種具有危險性之兇
    器為已足，並不以攜帶之初有行兇之意圖為必要（最高法院
    79年臺上字第5253號判例意旨參照）。查本件被告行竊時所
    攜帶之中心衝1支，雖未扣案，然因可擊破自小客車之窗戶
    ，足認其質地應屬堅硬，如持以攻擊他人，客觀上足以殺傷
    人生命、身體，顯為具有危險性之兇器無訛。是核被告所為
    ，係犯修正前刑法第321條第2項、第1項第3款之攜帶兇器竊
    盜未遂罪。被告與同案被告蔡進發，就前揭攜帶兇器竊盜未
    遂犯行，有犯意聯絡及行為分擔，應論以共同正犯。另被告
    雖已著手於竊盜犯罪行為之實施，惟未竊得上開被害人之車
    輛即自行離開現場，為未遂犯，酌依刑法第25條第2項規定
    減輕其刑。本院審酌被告前有違反毒品危害防制條例、槍砲
    彈藥刀械管制條例、竊盜等犯行，素行顯然不佳，另屢犯竊
    盜罪，並經判處有期徒刑確定，未見悔改仍與同案被告蔡進
    發持客觀上可供兇器使用之中心衝，破壞被害人上開自小客
    車而再犯本案，可見刑責教化未能矯正其行為及觀念之偏差
    ，應予嚴懲，惟念其犯後坦承犯行，態度尚可，暨衡以犯罪
    動機、目的、年齡、教育程度為國中畢業及被害人所生之損
    失等一切情狀，爰量處如主文所示之刑。至本件被告行竊時
    攜帶同案被告蔡進發所有之中心衝1支，因未扣案，為免日
    後執行之困難，爰不予宣告沒收，併此敘明。
五、末按中華民國九十六年罪犯減刑條例並未規定減刑裁定之效
    力得回溯自減刑裁定確定前被告假釋出獄之日，若減刑裁定
    確定後，被告於假釋前已執行之刑期，已逾減刑裁定確定後
    之刑期，因被告已無殘刑須再予執行，其刑期自應以減刑裁
    定確定之日為其執行完畢之日。而減刑裁定確定之前，因被
    告仍處於撤銷假釋，應執行殘刑之狀態，必該減刑裁定確定
    後，始生已無殘刑而執行完畢之情形。至於減刑裁定確定後
    ，移送檢察官執行，執行檢察官於重新核算後，因無庸執行
    殘刑，而予以報結，該報結日核屬案件之行政結案日期，自
    非該案件刑期之執行完畢日（最高法院99年度台非字第51號
    判決意旨參照）。查本件被告有上開論罪科刑及執行之情形
    ，此有臺灣高等法院被告前案紀錄表1份在卷可稽，揆諸上
    揭說明，自應以99年8月30日即屏東地院99年度聲減字第14
    號裁定確定之日，為被告前次犯罪執行完畢之日。準此，被
    告於99年5月21日再犯本件竊盜罪，並不構成累犯，是檢察
    官認被告曾受有期徒刑執行完畢，5年內再犯本件最重本刑
    為有期徒刑以上之罪，為累犯，應依刑法第47條第1項加重
    其刑云云，容有誤會，應予指明。
據上論斷，應依刑事訴訟法第273之1第1項、第299條第1項前段
，刑法第2條第1項前段、第28條、修正前刑法第321條第1項第3
款、第2項、第25條第2項，判決如主文。
本案經檢察官陳孟皇到庭執行職務。
中    華    民    國   100    年    11    月    25    日
                  刑事第十庭    法  官  林勳煜
以上正本證明與原本無異。
如不服本判決應於收受送達後10日內向本院提出上訴書狀，並應
敘述具體理由；如未敘述上訴理由者，應於上訴期間屆滿後20日
內向本院補提理由書（均須按他造當事人之人數附繕本）「切勿
逕送上級法院」。
中    華    民    國   100    年    11    月    25    日
                                書記官  陳莉庭
附錄本判決論罪科刑法條：
修正前中華民國刑法第321條
（加重竊盜罪）
犯竊盜罪而有左列情形之一者，處 6 月以上、 5 年以下有期
徒刑：
一、於夜間侵入住宅或有人居住之建築物、船艦或隱匿其內而
    犯之者。
二、毀越門扇、牆垣或其他安全設備而犯之者。
三、攜帶兇器而犯之者。
四、結夥三人以上而犯之者。
五、乘火災、水災或其他災害之際而犯之者。
六、在車站或埠頭而犯之者。
前項之未遂犯罰之。